【裁判字號】    90,訴,139
【裁判日期】    900618
【裁判案由】    給付承攬報酬
【裁判全文】
臺灣板橋地方法院民事裁定  九十年度訴字第一三九號
    原      告  保嘉實業有限公司
    法定代理人  蔡寶長
    被      告  惠強染整有限公司
    法定代理人  蕭麗姿
右當事人間請求給付承攬報酬事件，原告就本院九十年五月三十日所為九十年度訴字
第一三九號裁定提出抗告，本院裁定如左：
    主    文
原裁定廢棄。
抗告費用由被告負擔。
    理    由
一、抗告意旨略以：依據公司法第八十三條第一項規定及最高法院七十八年台上字第
    四五一號判決意旨，清算之開始或完結均應向法院陳報，經查被告公司並未向法
    院陳報清算人或清算終結，是被告公司顯未進入清算程序，自應以董事蕭麗姿為
    法定代理人，原告於原審中之主張應屬正當。又即便被告公司已進入清算程序，
    惟公司之清算應以全體股東為清算人，但公司法另有規定或經股東決議，另選清
    算人者，不在此限。公司法第七十九有明文規定，原審並未依職權調查被告公司
    章程是否另有規定，是否經股東會另選清算人等相關事實，顯有違誤等語。
二、按解散之公司，除因合併、破產而解散者外，應行清算。公司法第二十四條定有
    明文。是公司解散後，除因合併、破產者外，即當然進入清算程序，而成為清算
    公司。又按公司之清算，以全體股東為清算人。但公司法另有規定或經股東會決
    議，另選清算人者，不在此限。清算人有數人時，得推定一人或數人代表公司，
    如未推定時，各有對於第三人代表公司之權。推定代表公司之清算人，應向法院
    聲報。公司法第一百十三條準用第八十五條第一項前段、第二項復有明文。經查
    ，本件被告公司業經辦理解散登記在案，有公司變更登記事項卡在卷可稽，依法
    即應進行清算程序，且經本院依職權查詢本院案件繫屬紀錄，亦查無被告公司向
    本院陳報清算人之案件，亦即被告公司並無另行選定或由全體股東中推定一人為
    清算人對外代表公司，是自應以被告公司全體股東為清算人，惟揆諸上開法文說
    明，清算人有數人而未推定一人代表公司時，各有對第三人代表公司之權，亦即
    各該清算人均有單獨代表公司之權限，從而原告起訴以被告公司股東之一即董事
    蕭麗姿為被告公司之法定代理人，於法尚無不合。
三、綜上所述，原告抗告意旨所指被告公司未進入清算程序、本院未依職權調查代理
    權之有無云云，雖非足採，惟其主張被告法定代理人為蕭麗姿一節，尚屬有理，
    爰依民事訴訟法第四百九十條第一項規定更正原裁定。
中      華      民      國    九十      年      六      月     十八     日
                                  臺灣板橋地方法院民事第三庭
~B法      官  白光華
右正本證明與原本無異。
如不服本裁定應於送達後十日內向本院提出抗告狀。
中      華      民      國    九十      年      六      月     十八     日
~B法院書記官  李錦輝


司法院資訊處製作；財團法人民間司法改革基金會備份。
